Inventaris van het archief van drs. E.M. Stok [levensjaren 1900-1980], 1938-1977
Nationaal Archief, Den Haag
Collectie 301 E.M. Stok
Stok
1938-1977
C22122
20.40 meter; 40 inventarisnummers.
Normale geschreven, getypte en gedrukte documenten en foto's.
Nationaal Archief, Den Haag
Stok, Elbert Marinus (1900-1980)
E.M. [Elbert Marinus] Stok (1900-1980) was resident en in 1949 gedelegeerd territoriaal bestuursadviseur in Jogjakarta ten tijde van de Tweede Politionele Actie. Uit deze tijd zijn stukken bewaard gebleven, zoals situatierapporten, weekberichten en nota's en krantenartikelen, maar ook correspondentie en foto's. Van een eerder verblijf in Batavia in de periode 1945-1947 zijn dagboeken en brieven aanwezig.
Archiefvorming
Geschiedenis van het archiefbeheer
De verwerving van het archief
Het archief is door schenking verworven.
2.21
Aanwijzingen voor de gebruiker
Openbaarheidsbeperkingen
Volledig openbaar.
Materiële beperkingen
Aanvraaginstructie
Openbare archiefstukken kunnen online worden aangevraagd en gereserveerd. U kunt dit ook via de terminals in de studiezaal van het Nationaal Archief doen. Om te kunnen reserveren dient u de volgende stappen te volgen:
U maakt een profiel aan op www.gahetna.nl, en logt vervolgens in
Via de archiefinventaris (alleen de beschrijvingen met rode nummers) selecteert u het gewenste archiefstuk door op de knop 'Reserveren' te klikken
In het volgende scherm geeft u aan op welke dag u het archiefstuk wilt inzien
Indien u zich bevindt in de studiezaal en een tafelnummer heeft ontvangen kunt u dit nummer vermelden. Als u geen tafelnummer heeft kunt u tafelnummer 777 laten staan
Vervolgens bevestigt u uw reservering door deze te versturen.
Verwant materiaal
Beschikbaarheid van kopieën
Beschrijving van de series en archiefbestanddelen
- AANWINST 1977., I.
  - Stukken door Stok ontvangen en opgemaakt als gedetacheerd resident in Jogjakarta ten tijde van de Tweede Politiële Actie., 1948 december -1949 april; 1-4
    - Inleiding op de stukken en naschrift, samengesteld door Stok, met documentatie. 1958-1976., 1
    - Situatierapporten, opgemaakt ten behoeve van de Territoriale Bestuursadviseur (T.B.A.) in Semarang. Doorslagen met bijlagen. 1948 december -1949 maart, 2
    - Doorslagen van telegrafische weekberichten aan de Regering voor Indonesie", departement van Binnenlandse Zaken, afdeling Voorlichting. 1949 maart-april, 3
    - Correspondentie over afzonderlijke zaken, met bijlagen en verzamelde stukken, gedeeltelijk van latere aantekeningen voorzien. 1948 december -1949 november., 4
- AANWINST APRIL 1987., II.
  - Foto, genomen tijdens het inauguratiediner van de eerstejaars indologen aan de universiteit van Utrecht., 1939.; 5
  - "Indie" en Nederland". Tekst van een lezing., Z.j. (ca. 1939).; 6
  - Ingekomen brief van de Rijkscommissaris voor de Bezette Gebieden in Nederland, houdende mededeling van zijn internering, met nadere toelichting., 1940 juli 8; 7
  - Stukken betreffende zijn verblijf in Batavia., 1945-1947.; 8-15
    - Dagboek. Getypt. 1945 juli -1946 januari., 8
    - Dagboek, met als bijlage bewaarde stukken, later gedeeltelijk van nader commentaar voorzien. 1945 juli -1946 januari., 9
    - Afschriften van uitgaande brieven. September-november 1945., 10
    - Afschrift van een memorandum van Stok over de Japanse bezetting in Jogjakarta. Met nadere aantekeningen. 26 februari 1946., 11
    - Ingekomen afschrift van een rapport over "de staatkundige toestand van het land Depok" van R. Treffers. 17 april 1946., 12
    - Ingekomen brochures van de commissie-Van Pol en de commissarissen-generaal over onderhandelingen inzake de onafhankelijkheid van Indonesië. Gedrukt. 1946., 13
    - Memoranda betreffende het economisch beleid:, 14
      - Aantekeningen naar aanleiding van een artikel "De toekomst der Java-suikerindustrie" in Economisch Weekblad, 17 januari 1947
      - Ingekomen afschrift van een artikel van de NV Javasche Particuliere Landerijen Maatschappij, 23 januari 1947
      - Correspondentie met H. Nooteboom over de prijsbewaking van rijst, Februari 1947
    - Memorie van overgave van Stok als hoofdambtenaar van gemeentezaken in Batavia, met aantekeningen over de vrije dessa op Java. 1947., 15
  - Personalia en particuliere foto's., 1938-1947.; 16
  - Stukken betreffende zijn bestuur in de residentie Banjoe, mas.1947-1949.; 17-20
    - Teksten van redevoeringen en nota's, met ingekomen memoranda. 1947-1949., 17
    - Correspondentie met diverse bestuursinstellingen over de soevereiniteitsoverdracht en de daarmee samenhangende personele problemen en ordehandhaving. 1949., 18
    - Foto's van zijn ambtswoning, met particuliere opnamen. 1948 en z.j., 19
    - Foto's van Poerwokerto. 1949., 20
  - Kranteartikelen over Nederlands Indië met ingekomen concept van een stuk over de Japanse bezetting door de Indische correspondent Slamet., 1946.; 21
  - Stukken betreffende zijn optreden als gedelegeerd bestuursambtenaar in Jogjakarta., 1948-1949.; 22-28
    - Dossier "Politiële actie". 1949., 22
    - Doorslagen van telegrafische weekberichten aan de Regeringsvoorlichtingsdienst in Indonesië. 1949 april-juni., 23
    - Stukken betreffende de organisatie van de evacuatie uit Jogjakarta. 1949 mei., 24
    - Stukken betreffende de terugkeer van de regering van de Republiek in Jogjakarta. 1949 mei-juni, 25
    - Ingekomen periodieke rapporten van diensthoofden. 1948 december - 1949 mei., 26
    - Foto's, genomen tijdens de politiële actie en de uitvaart van sultan Hamengkoe Boewono VII. 1949 en z.j., 27
    - Als "overcompleet" terzijde gelegde stukken en nader in te voegen bescheiden. 1949., 28
  - Stukken betreffende zijn verblijf als te repatriëren ambtenaar in Semarang., 1950.; 29-30
    - Nota's inzake bestuursregelingen in Indonesië en de ambtelijke organisatie., 29
    - Nota's inzake Nederlandse ondernemingen in Indonesië., 30
  - Foto's betreffende zijn tijd als hoofd van het kantoor voor Agrarische Zaken in Jogjakarta, met ingekomen brief van het inlandse hoofd Hario Praboe Soeriodilogo., 1938.; 31
  - Uittreksel uit een redevoering van Mohammed Hatta bij gelegenheid van de opening van de economische conferentie in Jogjakarta. Met nadere aantekeningen van Stok., 1946 febriaro 3.; 32
  - Ingekomen nota houdende aantekeningen over regelingen van het ontslagrecht in Nederlandse ondernemingen in Indonesië., 1951.; 33
  - Manuscript houdende memoires van S.M. Gandasubrata, resident van Banjoemas, "an account of the Japanese occupation [... ], march 1942 to august 1945." Uitgave van het Southeast Asia Program van de universiteit van Cornell (New York, U.S.A.)., 1953 augustus.; 34
  - Stukken betreffende een verzoek van Stok om schadeloosstelling in het kader van de regeling ter tegemoetkoming van oorlogsslachtoffers., 1954-1959.; 35
  - Correspondentie met W.J. Leyds over diens informatie over de Indonesische kwestie aan de Volkspartij voor Vrijheid en Democratie., 1956.; 36
  - Ingekomen bulletin van de stichting "Door de eeuwen trouw", met documentatie en aantekeningen over de houding van oud- gouverneur Platteel ten aanzien van de overdracht van Nieuw Guinea., 1969 en z.j.; 37
  - "Levend verleden", artikelenserie in het weekblad Elsevier over de Nederlandse regeringspolitiek in de jaren 1945-1966, door A.W. Abspoel., 1969.; 38
  - Correspondentie met J.A.A. van Doorn, Sojo Rani en G.C. Zijlmans over de geschiedenis van het binnenlands bestuur in Nederlandsch-Indië., 1969-1977.; 39
  - Autobiografische aantekeningen, bestemd voor het opzetten van zijn memoires., Z.j.; 40